【裁判字號】    97,監,136
【裁判日期】    970430
【裁判案由】    選定禁治產人監護人
【裁判全文】
臺灣板橋地方法院民事裁定              97年度監字第136號
聲  請  人  乙○○
                      寄台北縣三重市○○路○段111之1號7樓
相  對  人  甲○○
上列聲請人聲請選定禁治產人甲○○之監護人事件，本院裁定如
下：
    主      文
選定乙○○（男、民國○○年○○月○○日生、國民身分證統一編號：
Ｚ000000000號）為禁治產人甲○○（男、民國○○年○○月○○日生
、國民身分證統一編號：Ｚ000000000號）之監護人。
聲請程序費用由聲請人負擔。
    理      由
一、本件聲請意旨略以：聲請人乙○○係相對人甲○○之胞弟，
    因聲請人之母羅邱妹前曾具狀向鈞院聲請宣告甲○○為禁治
    產人，業經鈞院於民國80年12月2 日以80年度禁字第26號裁
    定宣告其為禁治產人在案，並由其母羅邱妹擔任監護人，惟
    羅邱妹不幸於97年2 月25日死亡，現禁治產人甲○○因無民
    法第1111條第1 項所定之監護人，故禁治產人甲○○之親屬
    會議會員羅再福、羅益川、羅阿日、嚴羅秀、羅彩鳳等5
    人於97年3 月16日開會同意選定禁治產人之弟即聲請人乙○
    ○為其監護人，以利日後代為處理事務，爰依法聲請選定禁
    治產人甲○○之監護人等語，並提出身分證影本、戶籍謄本
    、親屬系統表、親屬會議紀錄等件為證。
二、按禁治產人之監護人，依下列順序定之：（一）配偶。（二
    ）父母。（三）與禁治產人同居之祖父母。（四）家長。（
    五）後死之父或母以遺囑指定之人。不能依前項規定定其監
    護人時，由法院徵求親屬會議之意見選定之，民法第1111條
    定有明文。
三、經查，聲請人主張其母羅邱妹前曾具狀向鈞院聲請宣告甲○
    ○為禁治產人，業經鈞院於民國80年12月2 日以80年禁字第
    26號裁定宣告其為禁治產人在案，並由其母羅邱妹擔任監護
    人，惟羅邱妹不幸於97年2 月25日死亡等情，業據其提出身
    分證影本、戶籍謄本、親屬系統表等件附卷可稽，復經本院
    依職權調閱80年度禁字第26號卷宗查明無訛。又本件無法依
    民法第1111條第1 項定禁治產人之監護人，自應依該條第2
    項之規定，由法院徵求親屬會議之意見選定之。現經羅再福
    、羅益川、羅阿日、嚴羅秀、羅彩鳳親屬會議成員組成親
    屬會議，並開會決議推選由聲請人乙○○為禁治產人甲○○
    之監護人，亦據聲請人提有該親屬會議紀錄1 件為證，自堪
    信為真實。爰依前揭民法第1111條第2 項之規定，並參酌前
    開親屬會議之意見，選定聲請人乙○○為禁治產人甲○○之
    監護人。
四、依非訟事件法第21條第1 項前段，裁定如主文。
中    華    民    國    97    年     4    月    30    日
                  家事法庭  法  官  劉大衛
以上正本係照原本作成。
如對本裁定抗告須於裁定送達後10日內向本院提出抗告狀，並應
繳納抗告費新台幣一千元。
中    華    民    國    97    年     4    月    30    日
                            書記官  李玉秀


司法院資訊處製作；財團法人民間司法改革基金會備份。
